【裁判字號】    99,上易,281
【裁判日期】    990330
【裁判案由】    妨害自由
【裁判全文】
臺灣高等法院刑事判決                 99年度上易字第281號
上  訴  人  臺灣桃園地方法院檢察署檢察官
上  訴  人
即  被  告  丁○○
            丙○○
            甲○○
共      同
選任辯護人  范志誠律師
上列上訴人因被告妨害自由案件，不服臺灣桃園地方法院98年度
易字第1070號，中華民國98年12月31日第一審判決（起訴案號：
臺灣桃園地方法院檢察署98年度偵字第13595號），提起上訴，
本院判決如下：
    主  文
原判決撤銷。
丁○○、丙○○、甲○○共同以強暴、脅迫妨害人行使權利，丁○○處有期徒刑壹年陸月，丙○○、甲○○處有期徒刑壹年。
    事  實
一、丁○○於民國98年2月7日21時許，駕駛車牌號碼B5－7372號
    自用小客車，沿國道1號中山高速公路由南往北方向行駛，
    行經桃園縣楊梅鎮○○○○區路段之中線車道時，因同車道
    後方由乙○○所駕駛並搭載戊○○之車牌號碼6522－KL號自
    用小客車對之閃大燈促其加速前進，竟心生不滿，隨即以電
    話聯繫丙○○，而行駛在後駕駛車牌號碼6L－3485號自用小
    貨車之甲○○隨即搭載丙○○前來，丁○○、丙○○、甲○○遂基於以強暴、脅迫妨害人行使權利之犯意聯絡，由丁○○駕駛自用小客車行駛在乙○○所駕駛之自用小客車前方，
    以緊急煞車減速之方式，致乙○○所駕駛之自用小客車險與
    丁○○所駕駛之自用小客車發生交通事故，丁○○隨即變換
    至外側車道，待乙○○所駕駛之自用小客車通過後，丁○○
    改自外側車道切入乙○○所行駛之中線車道，欲妨礙乙○○
    之行駛，惟因距離過近致兩車發生碰撞，丁○○仍持續自乙○○所駕駛之自用小客車右側切入乙○○所駕駛之車道上，
    或駛至乙○○所駕駛之自用小客車前方煞車減速阻擋之方式
    ，阻止乙○○加速往前及變換車道，甲○○旋即搭載丙○○
    驅車逼近乙○○所駕駛之自用小客車左側，由丙○○搖下車
    窗對乙○○恫嚇稱「給我停下來，撞到人還想走，給你死」
    等語。乙○○察覺有異，欲逃離丁○○、甲○○所駕駛之車
    輛，丁○○等人見狀，由丁○○駕駛自用小客車至乙○○所
    駕駛之車輛前方阻擋，甲○○則駕駛自用小貨車緊隨乙○○
    所駕駛之自用小客車左側，或由丁○○駕駛自用小客車緊隨
    乙○○所駕駛之自用小客車右側，甲○○則駕駛自用小貨車
    至乙○○所駕駛之自用小客車前方阻擋等方式，持續阻止乙○○加速往前及變換車道，嗣接近南崁交流道時，適有1臺
    營業用大客車阻擋在丁○○所駕駛之自用小客車前方，丁○○所駕駛之自用小客車因而減速生有空隙，乙○○即迅趁機
    駕駛車輛自匝道路肩下交流道，詎丁○○、甲○○、丙○○
    仍不善罷干休，竟承前犯意聯絡，亦隨後追趕，乙○○沿桃
    園縣桃園市○○路內側車道往市區方向行駛，於經國路與莊
    敬路口因前有車輛停等紅燈，乙○○亦在後方停下等候交通
    號誌轉為綠燈，丁○○即駕駛車輛停擋在乙○○所駕駛之自
    用小客車後方，甲○○所駕駛之自用小貨車隨後亦駛停在乙○○所駕駛之自用小客車右側即外側車道上，待前方交通號
    誌轉為綠燈，乙○○前方之車輛離去後，甲○○所駕駛之自
    用小貨車立即往前斜插入內側車道，橫擋在乙○○所駕駛之
    自用小客車前方，丁○○即下車不斷拍打乙○○所駕駛之自
    用小客車，並以「給我下車說清楚，不講清楚就要跑，要讓
    你們斷手斷腳」等語喝令車上人員下車，俟戊○○下車後，
    丁○○又向甲○○、丙○○稱「在高速公路上就要給他們死
    了，還來到這裡」等語，藉以恫嚇乙○○、戊○○留在現場
    ，而以上開強暴、脅迫等方式，妨害乙○○及車內乘客戊○○駕駛車輛及乘車通行、離去之權利，嗣員警獲報到場處理
    ，始悉上情。
二、案經乙○○、戊○○訴由桃園縣政府警察局桃園分局報請臺
    灣桃園地方法院檢察署檢察官偵查起訴。
    理  由
一、訊據被告丁○○、甲○○、丙○○固承稱有駕駛車輛追趕乙○○、戊○○等行為，惟矢口否認有何強制罪犯行，辯稱：
    當時內線車道有1輛休旅車行駛，被告丁○○行駛在中線車
    道，外線車輛有1臺大貨車行駛，乙○○是從內線車道開過
    來，乙○○一直閃著大燈，後來乙○○之車就和被告丁○○
    所駕駛之車輛發生碰撞，但乙○○並無停車之意，伊三人才
    追趕乙○○之車輛，後來乙○○下交流道，被告丁○○車也
    跟著下去，看到乙○○車輛停在紅綠燈前，被告丁○○就停
    車跑到乙○○之車輛旁，被告甲○○的車隨後亦趕到，被告
    三人都沒有恐嚇乙○○及戊○○云云。
二、經查：
  (一)被告丁○○、甲○○、丙○○對於駕駛車輛從桃園縣楊梅鎮
    ○○○○區路段追趕告訴人乙○○所駕駛之車輛，直至桃園
    縣桃園市○○路與莊敬路口處始停車等事，迭據被告三人於
    警詢、偵查、原審及本院審理時坦承不諱，並據證人乙○○
    、戊○○於原審證述明確，此部分事實，首堪認定。
  (二)被告三人雖否認犯行並以前詞置辯，惟查：(1)、證人乙○○
    於偵查及原審證稱：98年2月7日晚間，伊從南投走國道1號
    高速公路北上回桃園，至幼獅工業區路段時，伊行駛在中線
    車道，前面在內、中、外線車道有各1部車子在行走，伊在
    後面無法超車就閃車燈，前方被告丁○○所駕駛之車輛馬上
    煞車，然後慢慢往外線走，伊就直行前進，不到1、2分鐘，
    被告丁○○所駕駛之車輛就突然從旁邊碰撞到伊車輛副駕駛
    座的輪胎，造成伊駕駛之車輛後照鏡碰到內側車道1臺休旅
    車之後照鏡，伊趕緊將車子轉正回到中線車道，並且想要往
    外線車道開時，被告丁○○之車輛又從路肩進來想要撞伊，
    伊當時已有警覺，所以被告丁○○所駕駛之車輛只有輕微碰
    撞到伊的車輛，伊立即回到中線車道，這時被告丁○○所駕
    駛之車輛又開到伊前面，且又緊急煞車，害伊嚇一跳，被告
    丁○○所駕駛之車輛一直在伊前面甩尾，一下在中線，一下
    在外線，沒多久，被告甲○○所駕駛之貨車在內線車道靠近
    伊所駕駛之車輛，被告丙○○一直對伊比劃，伊就拉下車窗
    ，被告丙○○就對伊說「撞到人還想走，給你死」等語，這
    2臺車一直夾著伊所駕駛之車輛，如果被告甲○○所駕駛之
    車輛在伊所駕駛之車輛右側，被告丁○○所駕駛之自用小客
    車就會在前側，如果被告甲○○所駕駛之貨車在伊的前側，
    被告丁○○所駕駛之自用小客車就在伊的左側，伊前方的車
    輛移開，另1臺車馬上補上，2臺車多次變換車道，讓伊很害
    怕，感覺就是要夾殺伊所駕駛的車輛，當伊開到機場系統交
    流道時（即南桃園交流道），伊先走外線車道，被告丁○○
    所駕駛之車輛就跑到外線車道，結果被告甲○○所駕駛之貨
    車又出現在中線車道，導致伊沒有辦法下該交流道，伊又開
    回中線車道，快到南崁交流道時，伊就開到外線車道，被告
    丁○○所駕駛之車輛也開到外線車道，此時剛好有1臺大型
    遊覽車擋在被告丁○○所駕駛車輛之前方，伊就趁機往路肩
    開下交流道，被告丁○○、甲○○所駕駛之車輛也追下來，
    伊在桃園縣桃園市○○路與莊敬路口遇到紅燈，伊前方有車
    ，被告丁○○所駕駛之車輛就駛停在伊車輛的後面，被告甲○○所駕駛之貨車則停在伊車輛的右側，等綠燈亮起，伊前
    方的車輛駛離，被告甲○○所駕駛之貨車馬上切到伊車輛的
    前面橫擋，被告丁○○馬上下車朝伊的車子拍打，邊打邊罵
    ，打到伊駕駛座的玻璃，並表示「你撞到人，要下來講清楚
    ，不然要給你死、把你的腳打斷」，伊太太戊○○就先下車
    ，並向被告丁○○表示只是閃個燈而已，為何要如此，被告
    丁○○即表示「你們閃燈我就不爽」，而被告甲○○、丙○○就站在旁邊的安全島上，因伊第1次被被告丁○○撞擊時
    ，戊○○即有報警，約4、5分鐘後警察就來了等語（偵卷第
    57頁至第59頁、原審卷第19頁、第39頁至第45頁）。(2)、證
    人戊○○警詢及原審證述：98年2月7日晚上，伊與乙○○駕
    駛車輛在國道1號高速公路北上幼獅工業區路段的中線車道
    ，前面有3部車，乙○○因無法超車就閃大燈，被告丁○○
    駕駛車輛在伊車輛之前方，隨即緊急煞車，乙○○也跟著緊
    急煞車，差點撞上被告丁○○所駕駛之車輛，被告丁○○之
    車輛就開到伊的右側，幾分鐘後，被告丁○○所駕駛之車輛
    就靠近並撞伊的車輛，伊的車輛就被撞到內側車道，當時內
    側車道有1輛休旅車，伊車輛左後視鏡撞到內側車道休旅車
    之右後視鏡，因被告丁○○駕駛車輛撞到伊的車輛時，被告
    丁○○又馬上開出去，伊與乙○○就覺得這不是單純的車禍
    ，乙○○想要往路肩駛去，結果開到外側車道時，丁○○的
    車在伊車輛的斜前方，又過來撞伊的車輛，這次有撞到伊車
    輛的右前輪胎，但因為這次伊與乙○○已經有警覺了，所以
    撞擊力沒有那麼大，當乙○○將車輛往中線車道開，被告丁○○的車輛就擋在伊車輛的前方，沒幾分鐘，被告甲○○所
    駕駛之貨車就從內側車道出現，當時伊還不知他們是一起的
    ，後來伊看到貨車副駕駛座的人搖下車窗，並用手示意要伊
    將車窗搖下，貨車副駕駛座的人就一直罵，說伊與乙○○撞
    到車，怎麼還跑，說要讓伊等死等語，伊與乙○○聽到之後
    ，感覺不是單純的車禍，就立即將車窗搖上來，之後被告丁○○所駕駛之自用小客車在伊車輛的前方或右側，被告甲○○所駕駛之貨車則在伊車輛的左側或後方，兩部車一直互相
    交錯，將伊的車輛夾住，被告丁○○第1次撞到伊的車時，
    伊看到丁○○馬上將車開出去，伊就覺得不對勁，馬上打11
    0報警，乙○○原本是要下南桃園交流道，但是被告丁○○
    所駕駛之車輛就在伊車輛的右方，一直類似蛇行，如果乙○○往外側車道走，被告丁○○就要過來碰伊的車輛，導致乙○○沒有辦法下交流道，到了南崁交流道，前方剛好有1臺
    大型車子，乙○○才有機會下交流道，但是詳細的情形伊因
    為受到太大的驚嚇已經不記得了，乙○○開到桃園縣桃園市
    ○○路與莊敬路口有遇到紅燈，前方有3、4臺車在停等紅燈
    ，被告丁○○所駕駛之自用小客車就跟在伊車輛的後方，被
    告丁○○一下車就從伊車輛的後面玻璃一直用手拍打到前方
    玻璃，這時前方已經變為綠燈，被告甲○○所駕駛之貨車看
    到前方車輛一走，馬上就從旁邊斜切進來擋在伊車輛的前方
    ，被告丁○○站在乙○○旁邊，用三字經罵伊與乙○○，表
    示伊與乙○○不講清楚，就要跑，就要讓伊與乙○○斷手斷
    腳等語，伊下車走到伊車輛左前方引擎旁邊，向被告丁○○
    表示伊的車輛並未撞到他，只是閃燈而已，被告丁○○即表
    示他不爽，並回頭對站在安全島上的被告甲○○、丙○○表
    示「在高速公路就要給他們死了，還來到這裡」，後來警察
    就到現場等語相符（偵卷第20-22頁、原審卷第83-87頁）。
    (3)、觀諸證人乙○○、戊○○與被告丁○○、甲○○、丙○○素不相識，於本院審理時經本院告知偽證罪之處罰並命以
    具結後，自無僅係為報復單純車損之交通事故，而任意構陷
    被告丁○○、甲○○、丙○○等人致犯誣告及偽證重罪刑責
    之理，觀諸渠等於偵、審中證述內容不僅前後一致，且互核
    均相符，證人乙○○、戊○○上開所證自有相當可信度。復
    依卷附車損照片觀之，乙○○所駕駛之自用小客車係右前側
    保險桿有刮擦痕、右前車輪前方車體邊緣處有凹陷，而被告
    丁○○所駕駛之自用小客車則係左後車輪上方車體處有刮擦
    痕、該車輪後方車體邊緣處有凹陷，此有照片附卷可佐（原
    審卷第53-57頁），核與證人乙○○、戊○○所證述遭被告
    丁○○所駕駛之車輛自外側車道強行切入，導致2車發生擦
    撞之情節相符，是被告丁○○、丙○○、甲○○上開所辯，
    顯屬卸責之詞，不足採信。
  (三)證人戊○○於發生碰撞後至下交流道前在高速公路行進間，
    曾經2度以電話撥打110報警乙節，已據證人乙○○、戊○○
    於原審時證述明確，並有卷附證人戊○○所持用門號000000
    0000號行動電話通話明細報表、內政部警政署國道公路警察
    局98年7月14日公局刑字第0980092794號函、桃園縣政府警
    察局98年7月10日桃警勤字第0980068486號函各1份附卷可按
    （偵卷第61-63頁、第70-76頁）。參諸證人戊○○報案時之
    對話為「拜託啊，救救我們啊」、「我們在高速公路，前面
    的車子他就不走，我們就把他按亮燈，他來撞我們啊，但是
    現在他也不讓我們開…他在我們前面」、「他一直來撞我們
    啊！我們車子已經被他撞了啊！」、「他叫我們～他叫～用
    車子來圍我們啦！他叫別人車來圍我們啦！」、「他有兩部
    車在圍我們」、「我們現在在進行中，但是他們在追殺我們
    啦！趕快救救我們啦！」、「那部車子是7372，還有1部貨
    車」、「我剛有報案」、「他在我的前面都不讓我走，他還
    有1臺貨車在追殺我們啦，我們要下那個桃園、南崁交流道
    ，他圍我、在那邊等我，他剛剛在中壢就要圍我們啦！我們
    不敢停下來，我現在，我現在快到桃園交流道拉！南崁的」
    、「他們要撞我，他們又來撞我啦」等語，亦有卷存報案錄
    音光碟1片及其譯文1份足憑（原審卷第76-78頁），內容均
    與證人乙○○、戊○○上開證述遭人駕駛車輛碰撞、阻擋及
    另有1臺貨車一起包夾追趕等情節相符，衡諸常情，若係證
    人乙○○、戊○○所駕駛之車輛過失撞及他人欲逃逸，證人
    戊○○何以會多次撥打電話報警以留下可供追查之目標？再
    者，若本件係發生擦撞之單純車禍，而對方僅要求停車處理
    或沿路尾隨，證人戊○○斷無可能在報警時如此驚懼急迫之
    情，更無對員警直稱係遭「追殺」之理，況且證人戊○○更
    無必要於車輛行進中，對警隨意編撰虛擬遭追趕之劇情，足
    證乙○○、戊○○上開證述之內容非虛。至被告三人於本院
    審理時復辯稱：依警察於原審的證詞，告訴人下交流道以後
    ，於路口，伊並沒有包圍告訴人之車輛，是一起與告訴人在
    等警察到場處理云云，並聲請本院傳喚證人即告訴人乙○○
    、戊○○及警員許庭祐、許又仁到庭作證，待證事項為警察
    到場時及到場後之現場車輛移動情形（本院卷72頁正面）。
    惟關於被告、告訴人之車輛下交流道以後之情形，業據證人
    乙○○、戊○○、許庭祐等人於原審時到庭證述明確，有原
    審98年11月19日審判筆錄一份在卷可參，另證人許又仁於原
    審到庭時則陳稱其並非第一到達現場之人，非直接見聞現場
    車輛之移動情形等語（原審卷第88頁背面、第89頁正面），
    故認本院並無再加傳訊證人乙○○等人之必要。而雖然證人
    許庭祐於原審時證稱：以當時的距離，乙○○的車可以在不
    移動前後兩台車的情形自由離開，以相對位置的空間來判斷
    ，乙○○的車可以自由離開等語（原審卷48頁正面），然此
    係被告等人及告訴人之車輛下交流道以後之事，非能直接證
    明被告等人於高速公路上對告訴人車輛無上開包抄、夾擊情
    事；且證人許庭祐所見當時，三部車輛均呈靜止狀態，雖前
    後之距離，告訴人尚可移動其車輛，然並不能推認告訴人要
    繼續前進時，被告之車輛亦會在原地不動任由告訴人駕車離
    去；再參以被告等人於高速公路上即一路對告訴人車輛前後
    包抄、夾擊，至告訴人於下交流道以後，被告等人仍以車輛
    將之一前一後夾擊追趕，在此情形下，告訴人見無法強行掙
    脫，於不得已情形之下，始停車甚明，被告等人徒以停車時
    之相對位置及距離，而辯稱告訴人車輛可自由離去云云，顯
    非可採。況被告三人均不否認有追趕告訴人車輛直至下交流
    道以後，至告訴人停車為止，其猶空言辯稱告訴人可自由離
    去云云，係脫罪卸責之詞，不足採信。
  (四)被告之辯護人於原審時雖另辯護稱：被告三人之行為，屬自
    助行為或得以類推，而阻卻違法云云。然按民法上自助行為
    固得阻卻其違法性，惟因該自助行為係針對為保全受不法侵
    害之權利，不待該管公務員之救濟，而以己力為權利保全之
    行為，其規範目的在補公權力無法及時介入之不足，故其要
    件極為嚴格，須具備：1.有自助意思，2.須為保全自己之權
    利，3.須其情事急迫而有實施自救行為之必要（即以不及受
    法院或其他有關機關援助，並非於其時為之，則請求權不得
    實行或其實行顯有困難者為限），4.須限對於債務人之自由
    予以拘束或財產施以押收或毀損，5.不逾越保護權利所必要
    之程度，始可阻卻違法。縱使被告丁○○確曾與證人乙○○
    所駕駛之自用小客車在高速公路上發生行車糾紛，然觀諸被
    告丁○○自桃園縣楊梅鎮○○○○區路段後，即駕駛車輛緊
    跟證人乙○○所駕駛之自用小客車，對於證人乙○○所駕駛
    之自用小客車車號當可輕易知悉，被告丁○○本可立即報警
    ，然被告丁○○捨此而不為，卻以電話聯絡被告甲○○、丙○○等人前來助陣，而被告丙○○、甲○○亦自承接到被告
    丁○○之通知後，有駕駛車輛至證人乙○○所駕駛之車輛左
    方，要求證人乙○○停車等情，顯見被告丙○○、甲○○亦
    可輕易知悉證人乙○○所駕駛車輛之車牌號碼，渠等自可撥
    打電話報警處理，然渠等卻捨此正道不為，於高速公路上不
    顧他人行駛安全，急速追夾證人乙○○所駕駛之車輛，甚且
    ，被告丁○○、丙○○、甲○○直至桃園縣桃園市○○路與
    莊敬路口攔下證人乙○○所駕駛之車輛後，仍強勢以2輛車
    包圍證人乙○○、戊○○所駕駛之車輛，以渠等年輕力壯之
    姿強行要求證人乙○○下車，顯與一般車禍後速報警處理之
    方式大相逕庭，被告丁○○、甲○○、丙○○既自始至終未
    曾報警處理，自無「國家機關受人民請求」可言，本件當然
    無類推適用之餘地，可見其等並無請求權不得實行或實行顯
    有困難之情形，亦非基於自助之意思追趕攔停證人乙○○，
    自非自助行為無疑，是辯護人此部分所辯，顯屬無據。
  (五)綜上所述，被告丁○○、甲○○、丙○○所辯，核屬卸責之
    詞，並不可採。本件事證已臻明確，被告丁○○、甲○○、
    丙○○前揭犯行應堪認定，應依法論科。
三、論罪理由
    按刑法第304條第1項之強暴手段，乃廣義之強暴，指對人施
    用有形物理力之行為，但不以直接對身體實施為必要。核被
    告丁○○、丙○○、甲○○三人所為，均係犯刑法第304條
    第1項之以強暴、脅迫妨害人行使權利罪，被告三人間就上
    開犯行有犯意聯絡及行為分擔，均為共同正犯。按刑法第
    304條之強暴、脅迫，祇以所用之強脅手段足以妨害他人行
    使權利，或足使他人行無義務之事為已足，並非以被害人之
    自由完全受其壓制為必要，又刑法第305條之恐嚇危害安全
    罪，則係指單純以將來加害生命、身體、自由、名譽、財產
    之事，恐嚇他人致生危害於安全者而言，如對於他人之生命
    、身體等，施以現實之強暴、脅迫手段等危害要挾，使人行
    無義務之事或妨害人行使權利，即應構成刑法第304條之強
    制罪，縱有恐嚇行為，亦僅屬犯強制罪之手段，無更論以恐
    嚇危害安全罪之餘地，最高法院著有28年上字第3650號判例
    及84年度臺非字第194號判決意旨供參。查被告丙○○於高
    速公路上對證人乙○○、戊○○雖恫稱：給我停下來，撞到
    人還想走，給你死等語，被告丁○○在桃園縣桃園市○○路
    與莊敬路口對證人乙○○、戊○○另恫稱：給我下車說清楚
    ，不講清楚就要跑，要讓你們斷手斷腳；在高速公路上就要
    給他們死了，還來到這裡等語，固屬恐嚇行為，惟均係基於
    妨害證人乙○○、戊○○等交通行動權利之目的而為，依上
    說明，此部分乃強制罪之部分行為，自不另論罪，公訴意旨
    認被告三人上開行為另犯刑法第305條之恐嚇罪，即有誤會
    ，併敘明之。
四、撤銷改判及科刑理由
    原審以被告三人犯罪事證明確，據以論罪科刑，固非無見。
    惟查：被告三人與告訴人二人素不相識，毫無宿隙，竟僅因
    行車糾紛，即前後二車，以上開抄車、包夾、追趕等方式，
    在高速公路上妨害告訴人車輛正常前行，至為危險，且犯後
    均否認犯行，於本院開庭時猶一再指責告訴人，全無悔意，
    實不應輕饒，原判決未慮及此，僅量處被告丁○○有期徒刑
    5月，被告甲○○、丙○○二人有期徒刑4月之刑，且均得易
    科罰金，顯屬過輕。被告三人上訴否認犯罪，為無理由，檢
    察官依告訴人之請求提起上訴，指摘原判決量刑不當，則有
    理由，自應由本院將原判決撤銷改判。爰審酌被告等三人於
    高速公路行駛中，僅因閃燈催促前進或讓道之細故，即恣意
    一路包夾、阻擋、追趕及逼停他人車輛，罔顧告訴人生命財
    產之交通往來安全，惡性非輕，且以口出恐嚇言詞之方式，
    致被害人乙○○、戊○○心生畏懼，顯見其等法治觀念淡薄
    ，自我操控能力欠佳，危害社會治安與公共秩序，及犯後猶
    否認犯行，迄今未賠償告訴人，毫無悔意，犯後態度不佳，
    兼衡被告丁○○、甲○○、丙○○之犯罪情節輕重有別等一
    切情狀，分別量處如主文第二項所示之刑。
據上論斷，應依刑事訴訟法第369條第1項前段、第364條、第299
條第1項前段，刑法第28條、第304條第1項，刑法施行法第1條之
1，判決如主文。
本案經檢察官陳明光到庭執行職務。
中    華    民    國    99    年    3     月    30    日
                  刑事第四庭審判長法  官  陳筱珮
                                  法  官  邱滋杉
                                  法  官  孫惠琳
以上正本證明與原本無異。
不得上訴。
                                  書記官  陶宇晨
中    華    民    國    99    年    3     月    30    日
附錄：本案論罪科刑法條全文
中華民國刑法第304條（強制罪）
以強暴、脅迫使人行無義務之事或妨害人行使權利者，處3年以
下有期徒刑、拘役或3百元以下罰金。
前項之未遂犯罰之。

司法院資訊處製作；財團法人民間司法改革基金會備份。
